【裁判字號】    99,基簡,1491
【裁判日期】    991013
【裁判案由】    毒品危害防制條例
【裁判全文】
臺灣基隆地方法院刑事判決            99年度基簡字第1491號
聲  請  人  臺灣基隆地方法院檢察署檢察官
被      告  乙○○
上列被告因毒品危害防制條例案件，經檢察官聲請以簡易判決處
刑（99年度毒偵字第1614號），本院判決如下：
    主  文
乙○○施用第二級毒品，累犯，處有期徒刑肆月，如易科罰金，
以新台幣壹仟元折算壹日。
    犯罪事實及理由
一、本件犯罪事實及證據均引用檢察官聲請簡易判決處刑書（下
    稱：『聲請書』）之記載（如附件），並更正如下：
  (1)證據並所犯法條欄一、第3至4行「以氣相層析質譜分析法（
    GC/MS）檢驗」等字應補充並更正為「以（EIA）酵素免疫分
    析法進行初步檢驗，並以氣相層析質譜儀法（GC/MS） 進行
    確認檢驗」等字。
二、論罪科刑部分：
  (一)核被告所為，係犯毒品危害防制條例第10條第2 項施用第二
    級毒品罪。
  (二)被告有犯罪事實及理由欄所載之論罪科刑執行完畢情形，有
    臺灣高等法院被告前案紀錄表乙份附卷佐憑，其於前案執行
    完畢後5 年內，故意再犯本件有期徒刑以上之罪，為累犯，
    依刑法第47條第1 項加重其刑。
  (三)爰審酌被告曾有施用毒品之前科仍不知戒除，惟所犯之施用
    毒品犯行乃戕害自己身心健康，並未危及他人等一切情狀，
    量處如主文所示之刑，併諭知易科罰金之折算標準。
三、依刑事訴訟法第449 條第1 項前段、第454 條第2 項，毒品
    危害防制條例第10條第2 項，刑法第11條前段、第47條第1
    項、第41條第1 項前段，逕以簡易判決處刑如主文。
四、如不服本判決，得自收受送達之日起10日內，向本院提出上
    訴書狀，上訴於本院第二審合議庭。
中    華    民    國    99    年    10    月    13    日
                  基隆簡易庭法    官  吳佳齡
以上正本證明與原本無異。
如不服本判決，應於判決送達後10日內，向本院提出上訴書狀，
敘述上訴理由，上訴於本院合議庭，並按他造當事人之人數附具
繕本。
中    華    民    國    99    年    10    月    13    日
                            書 記 官  莊智凱
附錄論罪法條：
毒品危害防制條例第10條
施用第一級毒品者，處 6 月以上 5 年以下有期徒刑。
施用第二級毒品者，處 3 年以下有期徒刑。
附件：
臺灣基隆地方法院檢察署檢察官聲請簡易判決處刑書
                                    99年度毒偵字第1614號
    被      告  乙○○  男  49歲（民國○○年○月○日生）
                        住臺北縣萬里鄉雙興村9鄰達天20號
                        國民身分證統一編號：Ｚ000000000號
上列被告因違反毒品危害防制條例案件，業經偵查終結，認為宜
聲請以簡易判決處刑，茲敘述犯罪事實、證據並所犯法條如下：
        犯罪事實
一、乙○○前因施用毒品案件，經觀察、勒戒後，認無繼續施用
    毒品之傾向，於民國95年11月7 日執行完畢釋放，並由臺灣
    板橋地方法院檢察署檢察官以95年度毒偵字第6555號為不起
    訴處分確定。又因施用第二級毒品案件，經臺灣板橋地方法
    院以97年度簡字第1840號判決判處有期徒刑3 月確定：復因
    施用第二級毒品案件，經臺灣板橋地方法院以97年度簡字第
    5739號判決判處有期徒刑3月確定，上開2罪，嗣經同法院以
    98年度聲字第758號裁定，合併定應執行有期徒刑5月確定：
    再因施用第二級毒品案件，經臺灣板橋地方法院以97年度簡
    字第10755號判決判處有期徒刑3月確定（下稱甲罪），上揭
    數罪接續執行，於98年9 月18日執行完畢。復又因施用第二
    級毒品案件，經臺灣基隆地方法院以98年度基簡字第1500號
    判決判處有期徒刑3 月確定，嗣與前揭甲罪合併定應執行刑
    為有期徒刑5 月確定，（因甲罪已執行完畢，故後案僅執行
    有期徒刑2月），甫於99年9月1日執行完畢。
二、詎其仍不思悔改，於前開觀察、勒戒執行完畢釋放後5 年內
    ，基於施用第二級毒品甲基安非他命之犯意，於99年6 月28
    日某時許，在其真實姓名不詳友人位於桃園（正確地址不詳
    ）住處，以不詳方式，施用第二級毒品甲基安非他命1 次。
    嗣於99年7月2日凌晨零時35分許，因另案通緝，為警在臺北
    縣土城市○○路157 號「海王子遊樂場」內查獲，復經其同
    意為警採尿送驗，結果呈安非他命、甲基安非他命陽性反應
    ，始查悉上情。
三、案經臺北縣政府警察局土城分局移送臺灣板橋地方法院檢察
    署呈請臺灣高等法院檢察署檢察長令轉本署偵辦。
        證據並所犯法條
一、被告乙○○經合法傳喚未到庭，惟其於警詢中坦承有於上揭
    時地，施用第二級毒品甲基安非他命不諱，且將被告為警查
    獲後採集之尿液檢體，送臺灣檢驗科技股份有限公司，以氣
    相層析質譜分析法（GC/MS） 檢驗，結果呈安非他命、甲基
    安非他命之陽性反應，有該公司99年7 月20日出具之濫用藥
    物檢驗報告及臺北縣政府警察局土城分局偵辦毒品案尿液編
    號及姓名對照表在卷可稽，足認被告確有前述施用安非他命
    及甲基安非他命之事實。此外復有本署檢察官聲請簡易判決
    處刑書、刑案資料查註紀錄表及全國施用毒品案件紀錄表附
    卷足參，被告犯嫌堪予認定。
二、核被告所為，係犯毒品危害防制條例第10條第2 項之施用第
    二級毒品罪嫌。又被告有如犯罪事實欄所載之科刑紀錄，有
    本署刑案資料查註紀錄表附卷可考，其於有期徒刑之執行完
    畢後，5 年以內故意再犯本件有期徒刑以上之罪，為累犯，
    請依刑法第47條第1項之規定加重其刑。
三、依毒品危害防制條例第23條第2項、刑事訴訟法第451條第1
    項聲請逕以簡易判決處刑。
    此    致
臺灣基隆地方法院基隆簡易庭
中    華    民    國    99    年    9    月    24    日
                              檢察官  甲  ○  ○
本件正本證明與原本無異
中    華    民    國    99    年    10    月    4    日
                              書記官  賴  影  儒
附錄所犯法條：
毒品危害防制條例第10條第2項
施用第二級毒品者，處 3 年以下有期徒刑。

司法院資訊處製作；財團法人民間司法改革基金會備份。
